【裁判字號】    88,易,2627
【裁判日期】    890128
【裁判案由】    侵占
【裁判全文】
臺灣板橋地方法院刑事判決                        八十八年度易字第二六二七號
    公  訴  人  臺灣板橋地方法院檢察署檢察官
    被      告  甲○○
右列被告因侵占案件，經檢察官提起公訴 (八十八年度偵緝字第六Ｏ六號)，本院判
決如左：
    主  文
甲○○意圖為自己不法之所有，而侵占自己持有他人之物，處拘役參拾日。
    事  實
一、甲○○於民國八十七年十一月九日，以每月租金新台幣（下同）六千五百元之代
    價向乙○承租位在台北縣板橋市○○路○段一四二號五樓Ｂ室之套房，該套房內
    配置有乙○所有之電城牌二十吋電視機及定時器各一台，交由甲○○持有使用。
    詎甲○○竟意圖為自己不法之所有，於同年十二月七日（起訴書誤載為十一月七
    日）將上開電視機、定時器侵占入己搬離上址，嗣乙○前往上址收取房租時，始
    查知上情。
二、案經告訴人乙○訴請台灣板橋地方法院檢察署檢察官偵查起訴。
    理  由
一、訊據被告甲○○固坦承有於上開時地向乙○承租套房，並持有使用電視機、定時
    器等事實，惟矢口否認有何侵占犯行，辯稱：伊於八十七年十二月七日搬離上址
    時，電視機、定時器均在屋內，伊並未將電視機、定時器搬走，並無侵占犯行云
    云。經查：
（一）右揭事實業據告訴人乙○於偵查及本院訊問時指述明確，並有房屋租賃契約書
      一件在卷可稽（附於台灣板橋地方法院八十八年度偵字第八Ｏ三號案卷第廿一
      頁）。
（二）再者，被告甲○○因積欠房屋押金未付，告訴人乙○於同年十一月下旬將該套
      房門鎖更換，並張貼紙條於門口令被告甲○○繳交押金，被告甲○○則於十二
      月四日電告告訴人乙○表示欲繼續租用該套房，並將於十二月七日繳交積欠押
      金，告訴人乙○始於十二月五日交付套房鑰匙予被告甲○○繼續使用該套房等
      事實，業經被告甲○○及告訴人乙○二人陳明無誤，又被告甲○○自承其旋於
      十二月七日搬離上開套房，並未通知告訴人乙○等事實，倘若被告甲○○並無
      上開侵占犯行，何以其再次搬入上開套房後二、三日旋即搬離？且搬離時並未
      通知告訴人乙○，嗣後又避不見面？顯見被告前揭辯詞，顯係卸責之詞，殊無
      足取。
（三）綜上所陳，被告持有告訴人乙○所有之電視機、定時器各一台後搬遷他處、拒
      不返還，顯有不法所有之意圖，其侵占之犯意甚明。本件事證已甚明確，被告
      犯行洵堪認定。
二、核被告意圖為自己不法之所有，而侵占自己持有他人之物，所為係犯刑法第三百
    三十五條第一項之罪。爰審酌被告犯罪之動機、目的、手段、所生危害、犯罪後
    迄未與告訴人和解償付損失等一切情狀，處如主文所示之刑，以資懲儆。
據上論斷，應依刑事訴訟法第二百九十九條第一項前段，刑法第三百三十五條第一項
，罰金罰鍰提高標準條例第一條前段，判決如主文。
本案經檢察官侯志融到庭執行職務
中    華    民    國      八十九      年      一      月      廿八    日
                                  臺灣板橋地方法院刑事第三庭
                                      法  官 連育群
右正本證明與原本無異
如不服本判決應於送達後十日內向本院提出上訴狀
                                      書記官 黃秀燕
附錄本案論罪科刑法條全文：
刑法第三百三十五條第一項：意圖為自己或第三人不法之所有，而侵占自己持有他人
                          之物者，處五年以下有期徒刑、拘役或科或併科一千元
                          以下罰金。
                          前項之未遂犯罰之。


司法院資訊處製作；財團法人民間司法改革基金會備份。
